【裁判字號】    89,訴,277
【裁判日期】    891011
【裁判案由】    毒品危害防制條例
【裁判全文】
臺灣嘉義地方法院刑事判決                          八十九年度訴字第二七七號
    公  訴  人  臺灣嘉義地方法院檢察署檢察官
    被      告  甲○○
    指定辯護人  本院公設辯護人  戊○○
右列被告因毒品危害防制條例案件，經檢察官提起公訴（八十九年度偵字第二０九八
號），本院判決如左：
    主  文
甲○○共同販賣第二級毒品，處有期徒刑玖年。販賣第二級毒品所得財物新臺幣貳萬
元，沒收之，如全部或一部不能沒收時，以其財產抵償之。
    事  實
一、甲○○曾有多次違反麻醉藥品管理條例案件，目前假釋中，仍不知悔改，竟與丙○○（另案被告）共同意圖營利，由丙○○以電話與丁○○（已更名為蕭素惠）
    談好買賣第二級毒品安非他命，價格（新台幣）二萬元，丙○○於是另邀不知情
    之乙○○一起駕車南下，於民國八十九年一月二十一日凌晨四時許，至位於嘉義
    市○○街六十七巷三十號丁○○住處內，乙○○則在外留在車上睡覺，即由甲○○將安非他命一包交付予丁○○，丁○○見數量相當即予買受，除當場給付部分
    價款外，餘款嗣後分數次交付與丙○○，共二萬元。嗣丁○○於當日下午五時許
    ，在其上開住處為警查獲，並供出上情而查獲。
二、案經嘉義市警察局第二分局報請台灣嘉義地方法院檢察署檢察官偵查起訴。
    理  由
一、訊據被告甲○○矢口否認右揭犯行，辯稱：其不認識丁○○，不可能大老遠從北
    部南下販賣安非他命給她；也未曾與丙○○到過嘉義，且丙○○因欠其二萬元，
    曾向他要過二次錢，並放話若不還錢要扁他，所以丙○○懷恨在心，所言不實在
    云云。經查，右揭事實，業據證人丁○○（即蕭素惠）於警訊及偵查中指證明確
    ，並到庭結證：（問：八十九年一月二十一日凌晨四時許，是否丙○○及在庭之
    被告一同到你家賣安非他命？答）是庭上被告甲○○拿安非他命給我的沒錯。錢
    是我交給丙○○，請他轉交給甲○○，當時也不知道東西誰的，但我只認識丙○○，所以才將錢交給他。總共價錢二萬元沒有錯，以前所說的二萬元，不是一次
    拿給他的，分好幾次給。錢都是拿給丙○○。跟我談價錢的人是丙○○，在電話
    中談的。但是當天拿安非他命給我的人是甲○○，當天到我家時，先坐一會兒，
    丙○○與甲○○交談以後，甲○○才從他身上拿出安非他命給我，我看價格還可
    以，就買了等語綦詳。訊之證人丙○○雖否認與被告共同販賣安非他命之事實，
    惟其於警訊及偵查亦供證被告販賣安非他命予丁○○二萬元之情屬實，並到庭供
    證：八十九年一月二十一日凌晨四時許，一同到丁○○家的，就是庭上之被告等
    語無訛，並否認有欠被告二萬元之情。至丁○○於第一次、第二次、第四次警訊
    時雖均僅指證：八十九年一月二十一日凌晨四時，在伊上開住處，係綽號「蔡仔
    」即丙○○販賣安非他命與伊等語（參見八十九年一月二十一日、二十二日、二
    十三日警訊筆錄）。惟於八十九年二月十六日警訊時供證：當時「蔡仔」（即丙○○），還有一位他朋友叫「阿德」之男子在場，販賣安非他命給我；「蔡仔」
    我認識他，而綽號「阿德」之男子，是由「蔡仔」介紹才見過一次面，沒有仇恨
    糾紛等語等語，並於偵查中證述：當時第一次和甲○○見面，是丙○○帶他過來
    的；我在警訊筆錄中有一部分講錯，是甲○○直接拿安非他命給我的，不是透過
    丙○○拿給我的等語明確，復於本院審理時，當庭指認被告無訛。從而，證人丁○○（即蕭素惠）前後之指證雖稍有不符，惟嗣後之指證僅係進一步描述當天交
    易之詳情，核其情節，並無齟齬，且其與被告當天係第一次見面，並無仇恨糾紛
    ，自無攀誣陷害之理。且與共犯丙○○之供證亦大致相符，自屬可採。又被告既
    經證人丁○○及共犯丙○○指認無訛，則當天一起南下之證人乙○○雖證稱：不
    是庭上之被告。當天那個人看起來比較胖云云。惟另稱：當天丙○○說要帶我到
    南部玩，去玩那時，「阿德」駕駛座，我沒有在意他的容貌，當天我都在車上睡
    覺，沒有看到那個人的正面，縱然現在讓我指認，也認不出來等語。足徵證人乙○○並無從明確辨認該「阿德」之人並非被告，僅以當時主觀之印象描述身材之
    胖瘦，作為辨認之依據，而人之胖瘦，常隨時間之經過，而有變化，人之印象亦
    會逐漸模糊不清，且人於坐立之間胖瘦亦常有差別而生誤認之情，尚無從以證人
    乙○○所謂那人看起來比較胖，而指認並非被告云云，資為有利於被告之認定。
    又被告經由共犯丙○○之連絡，於深夜一起專程遠從北部南下共同販賣價值高達
    二萬元之安非他命一包予丁○○（即蕭素惠），顯係共同意圖營利至明。被告以
    前開情詞置辯，顯係匿飾之詞，不足採信。本件事證明確，被告之犯行洵堪認定
    。
二、核被告所為，係犯毒品危害防制條例第四條第二項之罪。被告與丙○○間，有犯
    意聯絡及行為分擔，為共同正犯。爰審酌被告之品性、犯罪之動機、目的、所生
    之危害及犯罪後之態度等一切情狀，量處如主文所示之刑，以示儆懲。又被告販
    賣第二級毒品安非他命所得之財物二萬元，並依法宣告沒收之，如全部或一部不
    能沒收時，並以其財產抵償之。
三、據上論斷，應依刑事訴訟法第二百九十九條第一項前段，毒品危害防制條例第四
    條第二項、第十九條第一項，刑法第十一條前段、第二十八條，判決如主文。
本案經檢察官林俊良到庭執行職務
中    華    民    國      八十九      年        十      月      十一    日
                                臺灣嘉義地方法院刑事第三庭
                                        法  官  洪  秀  一
如不服本判決，應於判決送達後十日內，向本院提出上訴狀。
右正本證明與原本無異。
中    華    民    國      八十九      年        十      月      十一    日
                                        書記官  陳  湘  蓉
附錄法條：
毒品危害防制條例第四條第二項
製造、運輸、販賣第二級毒品者，處無期徒刑或七年以上有期徒刑，得併科新臺幣七
百萬元以下罰金。


司法院資訊處製作；財團法人民間司法改革基金會備份。
